【裁判字號】    99,抗,812
【裁判日期】    990929
【裁判案由】    聲請再審
【裁判全文】
臺灣高等法院臺中分院刑事裁定           99年度抗字第812號
抗  告  人
即再審聲請
人          甲○○
上列抗告人因竊佔案件，不服臺灣臺中地方法院中華民國99年8
月16日裁定（原審案號：99年度聲再字第20號），提起抗告，本
院裁定如下：
    主  文
抗告駁回。
    理  由
一、本件抗告意旨略以：抗告人即聲請人甲○○（下稱抗告人）
    不服臺灣臺中地方法院98年度易字第3952號裁定提起本件抗
    告，抗告人於民國99年 8月17日收受裁定正本，不服該裁定
    ，特於法定期間內提起抗告，請求撤銷原裁定，更為適當裁
    定。並列舉不服原裁定之理由如下：(一)甲○○座落於太平市
    ○○段677-7地號之建地，面積122平方公尺、建物地面積
    42.69平方公尺、突出物7.22平方公尺、地面騎樓14.16平方
    公尺、前屋主廚房14.9平方公尺（圖一）、餘43平方公尺為
    未建築地為部分法定空地，依據建築技術規則第45條第2款
    規定牆壁外有土地巷，屋主有權利在自己土地範圍內行使任
    何權益、任何人都無權干預，本人在677-7地號牆壁外設欄
    杆高度為88公分、遮陽板有二分之一以上為透空，且其深度
    在2.0公尺以下者不計入建築面積，應該未達到違章。請求
    恢復欄杆及雨遮。(二)中華電信在677-7地號挖土、填中華電
    信鐵蓋、竊佔（圖三），請求中華電信遷移電信鐵蓋並填滿
    土地。(三)抗告人於98年6月24日申請鑑界、噴漆標示677-7地
    號界址云云。
二、按受理再審聲請之法院，首應審查其再審之聲請是否具備合
    法條件，若其聲請再審之程式違背規定時，即應依刑事訴訟
    法第433條以裁定駁回之（最高法院71年度台抗字第139號裁
    判意旨參照）。次按，再審程式係就確定判決事實錯誤所設
    之救濟方法，此觀諸刑事訴訟法第 420條、第421條、第422
    條之規定自明；又按聲請再審，由判決之原審法院管轄。如
    經上訴二審或第三審確定者，應由第二審法院管轄之，此觀
    刑事訴訟法第 426條之規定自明。準此，受判決人所犯案件
    業經二審法院判決確定，其聲請再審應向二審法院為之，如
    向一審法院聲請再審，其聲請再審程式顯已違反上開規定，
    自應依同法第433條規定駁回之（最高法院82年度台聲字第5
    號裁判、司法院民國83年7月28日（83）廳刑一字第13283號
    研究意見意旨參照）。
三、經查：
  (一)抗告人於抗告狀主旨雖謂係不服臺灣臺中地方法院98年度易
    字第 3952號裁定、於99年8月17日收受裁定正本，不服該裁
    定提起抗告等語。惟查，抗告人於抗告狀首頁載明「案號」
    為99年度聲再字第20號、且其於抗告狀說明欄所稱「99年8
    月17日收受之裁定正本」，應係指臺灣臺中地方法院99年度
    聲再字第20號裁定，而非臺灣臺中地方法院98年度易字第
    3952號判決，此有抗告狀及送達證書各1份在卷可稽。是本
    件抗告人應係針對臺灣臺中地方法院99年度聲再字第20號裁
    定提起抗告無訛，先予敘明。
  (二)本件抗告人因竊佔案件，前經原審法院以98年度易字第3952
    號刑事判決判處有期徒刑2月，抗告人不服提起上訴，亦據
    本院以99年度上易字第350號刑事判決，從實體上認其上訴
    無理由而判決駁回確定在案，有原審法院判決、本院判決、
    臺灣高等法院被告前科紀錄表各1份在卷可稽。是以，本件
    抗告人既經本院以實體判決駁回其上訴確定，揆諸前開說明
    意旨，自應向第二審法院即本院聲請再審，始為適法。抗告
    人竟向第一審法院即臺灣臺中地方法院聲請再審，其聲請即
    屬不合法。是原裁定以抗告人之聲請再審不合法，而裁定駁
    回，於法並無不合。準此，本件抗告顯無理由，應予駁回。
    至抗告人所舉其他抗告理由，核屬實體上法律關係存否之事
    項，惟本件聲請再審程序既不合法，自無從予以審酌，併此
    敘明。
四、據上論結，應依刑事訴訟法第412條，裁定如主文。
中    華    民    國    99    年    9     月    29    日
              刑事第四庭  審判長法  官  洪  耀  宗
                                法  官  劉  登  俊
                                法  官  許  文  碩
以上正本證明與原本無異。
不得再抗告。
                                書記官  郭  蕙  瑜
中    華    民    國    99    年    9     月    29    日

司法院資訊處製作；財團法人民間司法改革基金會備份。
